臺灣新北地方法院刑事判決
111年度金訴字第1301號
公  訴  人  臺灣新北地方檢察署檢察官
被      告  萬宗易


上列被告因違反洗錢防制法案件，經檢察官提起公訴（111年度
偵緝字第1203號），及移送併辦（111年度偵緝字第2578號、257
9號、第2580號、第2581號、第2582號、第2583號、第2584號、
第2585號、第2586號、第2587號、偵字第2942號、第14938號、
第28666號、第32192號、第40355號），本院依簡式審判程序判
決如下︰
    主      文
萬宗易幫助犯洗錢防制法第十四條第一項之洗錢罪，處有期徒刑
肆月，併科罰金新臺幣貳萬元，罰金如易服勞役，以新臺幣壹仟
元折算壹日。
    事實及理由
一、本件被告萬宗易所犯各罪，均非死刑、無期徒刑、最輕本刑
    為3年以上有期徒刑之罪或高等法院管轄第一審之案件，於
    本院準備程序進行中，被告先就被訴事實為有罪之陳述，經
    本院認合於刑事訴訟法第273條之1第1項之規定，告知被告
    簡式審判程序之旨，並聽取當事人之意見後，裁定進行簡式
    審判程序。
二、本案犯罪事實及證據，除檢察官起訴書第6行至第7行「不詳
    時間」應更正「民國110年5月10日前之同年月某日」，及證
    據部分應補充被告於本院行準備程序時與審理時之自白者外
    ，餘均同於起訴書及移送併辦意旨書之記載（均如附件），
    茲均引用之。
三、論罪科刑之法律適用
  ㈠按刑法上之幫助犯，係對於犯罪與正犯有共同之認識，而以
    幫助之意思，對於正犯資以助力，而未參與實施犯罪之行為
    者而言（最高法院84年度台上字第5998號、88年度台上字第
    1270號判決要旨足供參照），是以，如未參與實施犯罪構成
    要件之行為，且係出於幫助之意思提供助力，即屬幫助犯，
    而非共同正犯。查被告提供金融帳戶並告知含密碼此類助力
    俾便嗣持有者得以收取詐騙所得之贓款，達掩飾、隱匿犯罪
    所得去向之目的，此外，復無其他證據證明被告有參與詐欺
    取財及洗錢犯行之構成要件行為，且該當刑法第339條之4第
    1項各款所定加重條件，是核其所為，係幫助犯刑法第339條
    第1項之詐欺取財罪、洗錢防制法第14條第1項之洗錢罪。並
    審其情節，爰依刑法第30條第2項之規定，減輕其刑。
  ㈡被告以提供金融帳戶及告知密碼之1個幫助行為，幫助他人詐
    取告訴人卓于傑等被害人之財物，觸犯幫助詐欺取財罪及幫
    助洗錢罪，屬1行為而觸犯數罪名之想像競合犯，應依刑法
    第55條前段之規定，從一重以幫助洗錢罪處斷。
  ㈢又被告於審判中自白洗錢犯罪，依洗錢防制法第16條第2項規
    定，減輕其刑，並依法遞減之。
  ㈣爰審酌被告率將2個金融帳戶交付他人並告知密碼等以充為犯
    罪收贓之用，不僅助長詐欺及洗錢等犯罪於社會上充斥橫行
    ，且因有「人頭戶」包藏掩飾致而查緝困難之故，主犯成員
    遂有恃無恐，行徑乃更加囂張、狂放，直視法律為無物、若
    敝屣馴致我國漸成各種財產犯罪者之樂園，如入無人之境，
    足見其犯罪所生之危害甚鉅，造成告訴人卓于傑等被害人難
    以回復之財產損害，人數甚多，金額不低，兼衡被告犯罪之
    動機、目的、手段，及於本院行準備程序時與審理時坦承不
    諱，犯罪後之態度尚可，惜其迄今未能與被害人等達成和解
    ，而告訴人魏心儀於本院行準備程序時陳述意見（本院卷第
    185頁），參以被告因違反毒品危害防制條例案件，迭經論
    罪科刑及執行完畢紀錄，教育程度為「國中畢業」，以從事
    「打石工」或「看護」為業，月入約新臺幣（下同）4萬元
    至5萬元，須扶養其母，家庭經濟狀況係「小康」等情，業
    據其於警詢時與本院審理時自承在卷（1203號偵緝卷第15頁
    、2578號偵緝卷第17頁、本院卷第208頁），依此顯現其品
    行、智識程度、生活狀況等一切情狀，量處如主文所示之刑
    ，並諭知罰金易服勞役之折算標準。
  ㈤按犯罪所得，屬於犯罪行為人者，沒收之；於全部或一部不
    能沒收或不宜執行沒收時，追徵其價額，刑法第38條之1第1
    項前段、第3項分別定有明文。查被告提供本案金融帳戶及
    密碼供詐騙集團成員使用，然無積極證據證明被告確已實際
    獲取或受有其他犯罪所得，故尚無庸宣告沒收或追徵，併此
    敘明。
據上論斷，依刑事訴訟法第273條之1第1項、第299條第1項前段
、第310條之2、第454條第2項，判決如主文。
本案經檢察官曾開源提起公訴，檢察官黃筵銘移送併辦，檢察官
吳文正到庭執行職務。
中　　華　　民　　國　　111 　年　　12　　月　　20　　日
                  刑事第九庭  法　官  吳宗航
上列正本證明與原本無異。
如不服本判決，應於判決送達後20日內敘明上訴理由，向本院提
出上訴狀 (應附繕本) ，上訴於臺灣高等法院。其未敘述上訴理
由者，應於上訴期間屆滿後20日內向本院補提理由書「切勿逕送
上級法院」。
                              書記官  陳品伃
中　　華　　民　　國　　111 　年　　12　　月　　23　　日

附錄本案論罪科刑所引實體法條全文：
中華民國刑法第339條
意圖為自己或第三人不法之所有，以詐術使人將本人或第三人之
物交付者，處5年以下有期徒刑、拘役或科或併科50萬元以下罰
金。
以前項方法得財產上不法之利益或使第三人得之者，亦同。
前2項之未遂犯罰之。

洗錢防制法第14條
有第2條各款所列洗錢行為者，處7年以下有期徒刑，併科新臺幣
5百萬元以下罰金。
前項之未遂犯罰之。
前2項情形，不得科以超過其特定犯罪所定最重本刑之刑。